# 请教一下增值税的账务处理。。。

提问人：cyberfox170 时间：2016-12-02 15:23:14
举例，增值税一般纳税人当月购入货物 10000 元，进项税额 1700 元，但当月只认证发票 1000 元，这种情况下账务怎样处理？主要是关心应交增值税下三级科目的处理，请陈版主或高人帮解答一下，谢啦。。。

回答人：chenyiwei
如果预计尚未认证的 700 进项税额最终通过认证并获得抵扣无重大不确定性的，则对该 700 的进项税额应设置“应交税费——待认证的增值税进项税额”明细科目核算。该明细科目的期末借方余额在资产负债表上列报为其他流动资产。